# 请教陈版！权益法核算联营企业增资导致公司失去重大影响转为可供出售金融资产的账...

提问人：shmilmicky 时间：2016-06-03 11:29:57
请教陈版主，联营企业初始设立注册资本 500 万，本公司投资 150 万持股30%，采用权益法核算，经营一年后联营企业增资至 2000万，公司持股7.5%，失去重大影响调整至可供出售金融资产核算，采用权益法核算时，公司投资收益-40万，长投账面价值150-40=110万，那么调整至可供出售金融资产时账面价值是多少？如何进行账务处理？谢谢！

回答人：chenyiwei
根据《企业会计准则第 2 号——长期股权投资（ 2014 年修订）》第十五条第一款：投资方因处置部分股权投资等原因丧失了对被投资单位的共同控制或重大影响的，处置后的剩余股权应当改按《企业会计准则第 22 号——金融工具确认和计量》核算，其在丧失共同控制或重大影响之日的公允价值与账面价值之间的差额计入当期损益。原股权投资因采用权益法核算而确认的其他综合收益，应当在终止采用权益法核算时采用与被投资单位直接处置相关资产或负债相同的基础进行会计处理。 就你说的案例，假设新股东是按照 1 元／股增资，则可以认为每股公允价值是 1 元，因此你公司仍持有的 150 万股的公允价值为 150 万，后续以可供出售金融资产核算时的成本基础就是 150 万，可以确认 40 万元的处置收益，计入当期投资收益。